最高法院刑事判決　　　　　　　　　　　　　　　　　九十一年度台非字第五四號
　　上訴人　最高法院檢察署檢察總長
　　被　告　甲○○
右上訴人因被告公共危險案件，對於台灣台中地方法院中華民國八十八年三月二十三
日第一審確定判決（八十八年度訴字第四０一號，起訴案號：台灣台中地方法院檢察
署八十八年度偵字第二七四八號），認為違法，提起非常上訴，本院判決如左：
    主  文
原判決關於違背法令部分撤銷。
    理  由
非常上訴理由稱：「按前未曾受有期徒刑以上刑之宣告，而受二年以下有期徒刑、拘
役或罰金之宣告者，始得宣告緩刑；刑法第七十四條有明文規定。因此在判決前已受
有期徒刑以上刑之宣告確定者，即不合於緩刑條件（最高法院五十四年台非字第一四
八號判例參照）。本件被告前因竊盜案，經台灣桃園地方法院於民國八十七年二月二
十七日以八十七年度易字第二六三號判處有期徒刑四月，於同年五月二十六日確定。
乃原判決對被告於八十八年一月二十二日犯本件公共危險案件，竟於八十八年三月二
十三日判處被告有期徒刑壹年貳月時，未及查明係冒名『劉德富』，而併諭知緩刑四
年。嗣被告冒名『劉德富』涉偽造文書之犯行，經台灣宜蘭地方法院以九十年度易字
第二五０號判處有期徒刑五月確定在案，原審始於九十年八月九日裁定將原判決之原
本及其正本於主文欄、事實欄、理由欄內關於『劉德富』之記載更正為『甲○○』。
是本件原判決宣告緩刑係在被告前受有期徒刑以上刑之宣告確定五年以內，依上開判
例說明，自有適用法則不當之違背法令。案經確定，爰依刑事訴訟法第四百四十一條
、第四百四十三條提起非常上訴，以資糾正。」等語。
本院按凡在判決前已經受有期徒刑以上刑之宣告確定，未執行完畢，或執行完畢或赦
免後未滿五年，雖再受二年以下有期徒刑、拘役或罰金之宣告者，仍不合於緩刑條件
，不得於後案宣告緩刑，此觀刑法第七十四條之規定自明。本件被告甲○○於八十八
年一月二十二日因犯公共危險罪，經原審法院於八十八年三月二十三日以八十八年度
訴字第四０一號判決處以有期徒刑一年二月，並宣告緩刑四年。惟查被告前此即因犯
竊盜罪，經台灣桃園地方法院於八十七年二月二十七日以八十七年度易字第二六三號
判決處以有期徒刑四月，並經台灣高等法院於八十七年五月二十六日以八十七年度上
易字第二一三０號判決駁回上訴確定。本件係前案件判處有期徒刑確定後尚未執行前
之判決，有被告之刑案資料查註紀錄表附卷可稽。則原審於為本件判決時，被告前受
有期徒刑之宣告既尚未執行完畢，即不合於緩刑之條件，原審不察，未查明被告於本
件係冒名「劉德富」，且受有期徒刑四月之宣告確定，未滿五年再犯，而率併宣告緩
刑四年，其適用法則顯有違誤。案經確定，非常上訴意旨執以指摘，洵有理由，惟原
判決尚非於被告不利，僅應由本院將其關於違背法令部分撤銷，以資糾正。
據上論結，應依刑事訴訟法第四百四十七條第一項第一款前段，判決如主文。
中      華      民      國    九十一    年      三      月     十四     日
                              最高法院刑事第十二庭
                                  審判長法官  張  淳  淙
                                        法官  謝  俊  雄
                                        法官  蘇  振  堂
                                        法官  吳  昆  仁
                                        法官  陳  世  雄
      右正本證明與原本無異
                                              書  記  官
中      華      民      國    九十一    年      三      月     二十     日
